【裁判字號】    94,交易,83
【裁判日期】    950125
【裁判案由】    過失致死
【裁判全文】
臺灣基隆地方法院刑事判決              94年度交易字第83號
公  訴  人  臺灣基隆地方法院檢察署檢察官
被      告  乙○○
上列被告因過失致死案件，經檢察官提起公訴（94年度偵字第45
80號），被告為有罪之陳述，本院合議庭裁定由受命法官獨任以
簡式審判程序進行審理，並判決如下：
    主  文
乙○○因過失致人於死，處有期徒刑陸月，如易科罰金，以佰
元折算壹日。緩刑肆年。
    理  由
一、犯罪事實：
    本件犯罪事實引用起訴書（如附件）之記載。
二、程序事項：
    查本件被告乙○○所犯者非為死刑、無期徒刑、最輕本刑為
    3 年以上有期徒刑之罪或高等法院管轄第一審案件，其於準
    備程序進行中，先就被訴事實為有罪之陳述，經告知其簡式
    審判程序之旨，並聽取公訴人、被告之意見後，本院業已依
    刑事訴訟法第273條之1第1 項之規定，裁定由受命法官獨任
    以簡式審判程序進行本案之審理。
三、證據名稱：
    (一)被告於警詢、檢察官偵查，及本院審理中之自白。
    (二)道路交通事故現場圖、道路交通事故調查報告表、偵查
        卷附現場暨車損照片36張、本院卷附車損照片12張。
    (三)勘驗筆錄、相驗筆錄、相驗屍體證明書、驗斷書及相驗
        照片23張。
四、論罪科刑：
    (一)核被告所為，係犯刑法第276條第1項之因過失致人於死
        罪。被告無駕駛自用小客車之駕駛執照，仍駕駛自用小
        客車，因而致人死亡，依法應負刑事責任，應依道路交
        通管理處罰條例第86條第1 項之規定加重其刑。又被告
        於犯罪後，於該管公務員發覺前，向臺北縣政府警察局
        瑞芳分局警員自首之事實，業據證人即臺北縣政府警察
        局瑞芳分局警員林耿煜於偵查中結證屬實，並有偵查卷
        附臺北縣政府警察局瑞芳分局道路交通事故肇事人自首
        情形紀錄表可稽，應依刑法第62條前段之規定減輕其刑
        ，並依法先加重而後減輕之。本院審酌被告明知自己之
        駕駛執照業經吊銷，竟仍駕車上路，且本次肇事原因在
        於被告誤將油門當成煞車，其疏失程度重大，惟慮其犯
        後坦承之態度，且已與被害人家屬達成民事和解、賠償
        損害（本院卷附和解書、委託書、支票影本參照）等一
        切情狀，量處如主文所示之刑，併諭知易科罰金之折算
        標準。
    (二)又被告前曾受如附件起訴書所載有期徒刑2 月之宣告，
        並經諭知緩刑2年，緩刑期間於94年8月28日屆滿，緩刑
        之宣告未經撤銷，上開刑之宣告失其效力，等同未曾受
        有期徒刑以上刑之宣告，此有本院卷附臺灣高等法院被
        告前案紀錄表附卷可稽，本院認其經此教訓後，當知警
        惕，應無再犯之虞，因認其所受宣告之刑，以暫不執行
        為適當，併予宣告緩刑4年，以勵來茲，用啟自新。
五、適用之法律依據：
    刑事訴訟法第273條之1第1項、第299條第1項前段、第310條
    之2、第454條，道路交通管理處罰條例第86條第1 項，刑法
    第276條第1項、第62條前段、第41條第1項前段、第74條第1
    款，罰金罰鍰提高標準條例第1條前段、第2條。
本案經檢察官丁○○到庭執行職務。
如不服本判決，得自收受送達之日起10日內，向本院提起上訴。
中    華    民    國    95    年    1     月    25    日
                  交通法庭法  官  楊皓清
以上正本證明與原本無異。
對於本件判決如有不服，應於收受送達後10日內，向本院提出上
訴書狀，上訴於臺灣高等法院，並按他造當事人之人數附具繕本
。
中    華    民    國    95    年    1     月    25    日
                          書記官  王月娥
附錄論罪法條：
刑法第276條第1項
因過失致人於死者，處 2 年以下有期徒刑、拘役或 2 千元以下
罰金。
附件：
臺灣基隆地方法院檢察署檢察官起訴書
                                      94年度偵字第4580號
  被      告  乙○○  男  58歲（民國○○年○○月○○日生）
                      住臺北縣雙溪鄉平林村內平林60號之1
                      居臺北縣瑞芳鎮○○○○路111巷29號
                      國民身分證統一編號：Ｚ000000000號
上列被告因過失致死案件，業經偵查終結，認應提起公訴，茲將
犯罪事實及證據並所犯法條分敘如下：
           犯  罪  事  實
一、乙○○曾因違反菸酒管理法案件，於民國92年8月28日，經
    臺灣基隆地方法院判處有期徒刑2月、緩刑2年確定，於94年
    8月28日緩刑期滿，而緩刑之宣告未經撤銷，其刑之宣告失
    其效力 (不構成累犯)。乙○○係未領有合格駕駛執照之人
    ，於94年10月25日上午10時50分許，駕駛車牌號碼SL–1835
    號自用小客車，沿臺北縣雙溪鄉○○○路，由雙溪鄉往臺北
    市方向行駛，行經雙柑公路中正隧道前150公尺處時，原應
    注意汽車在同一車道行駛時，除擬超越前車外，後車與前車
    之間應保持隨時可以煞停之距離，且應注意車前狀況，並隨
    時採取必要之安全措施，且依當時天候雨、日間自然光線、
    路面濕潤、無缺陷、無障礙物、視距良好等一切情況，並無
    不能注意之情形，竟疏未注意，未與前方車牌號碼不詳之車
    輛保持足夠之安全距離，復未注意車前狀況，致前方車牌號
    碼不詳之車輛減速並靠左行駛時，乙○○反應不及，欲剎車
    並靠左行駛時，竟誤踩油門，致車輛反而加速行駛並衝向對
    向車道，先擦撞對向路邊之護欄後，再撞到正在路邊行走之
    呂簡金枝，致呂簡金枝顱內出血、頭部外傷死亡，乙○○於
    警員據報前來處理時，在有偵查權之機關尚不知犯人之前，
    當場承認其為肇事者，自首其罪，並接受裁判。
二、案經臺北縣政府警察局瑞芳分局報請偵辦及被害人之子甲○
    ○訴請偵辦。
          證  據  並  所  犯  法  條
一、訊據被告乙○○對於前揭犯罪事實坦承不諱，核與告訴人甲
    ○○所述之情節相符，且有道路交通事故現場圖、道路交通
    事故調查報告表(一)、(二)、臺北縣政府警察局舉發違反道路交
    通管理事件通知單及現場暨車損照片附卷可稽。又被害人呂
    簡金枝係因本件車禍受傷死亡，亦經本檢察官督同檢驗員相
    驗屬實，製有勘驗筆錄、相驗筆錄、相驗屍體證明書及驗斷
    書在卷可憑。
二、按汽車在同一車道行駛時，除擬超越前車外，後車與前車之
    間應保持隨時可以煞停之距離；汽車行駛時，駕駛人應注意
    車前狀況，並隨時採取必要之安全措施，道路交通安全規則
    第94條第1項及第3項分別訂有明文，被告原應注意上開規定
    ，且依當時情況，並無不能注意之情形，竟疏未注意而未保
    持安全距離又疏未注意車前狀況，致撞擊被害人呂簡金枝，
    其有過失甚明。而被害人因被告前揭過失行為死亡，已如前
    述，足證被告過失行為與被害人之死亡間有相當因果關係。
    綜上所述，被告犯行堪以認定。
三、核被告乙○○所為，係犯刑法第276條第1項之過失致死罪嫌
    。被告無駕駛自用小客車之駕駛執照，仍駕駛前揭自用小客
    車，因而致人死亡，依法應負刑事責任，請依道路交通管理
    處罰條例第86條第1項之規定加重其刑。被告於犯罪後，即
    於該管公務員發覺前，向臺北縣政府警察局瑞芳分局警員自
    首，業據證人即臺北縣政府警察局瑞芳分局警員林耿煜證述
    屬實，請依刑法第62條前段之規定減輕其刑，並先加後減之
    。
四、依刑事訴訟法第251條第1項提起公訴。
    此    致
臺灣基隆地方法院
中    華    民    國    94    年    12    月    19    日
                              檢察官  丙  ○  ○
本件正本證明與原本無異
中    華    民    國    94    年    12    月    20    日
                              書記官  姜  貴  泰
附錄所犯法條：
刑法第276條第1項
    因過失致人於死者，處2年以下有期徒刑、拘役或2千元以下
    罰金。


司法院資訊處製作；財團法人民間司法改革基金會備份。
